臺灣高等法院高雄分院刑事判決　　　 100年度交上訴字第73號
上　訴　人　臺灣高雄地方法院檢察署檢察官
被　　　告　陳柏成
選任辯護人　陳正男律師
　　　　　　侯勝昌律師
　　　　　　朱淑娟律師
上列上訴人因被告業務過失致死案件，不服臺灣高雄地方法院
100 年度審交訴字第111 號中華民國100 年7 月13日第一審判決
（起訴案號：臺灣高雄地方法院檢察署100 年度偵字第2008號）
，提起上訴，本院依簡式審判程序判決如下：
    主  文
上訴駁回。
陳柏成緩刑年，緩刑期間付保護管束，並應向指定之政府機關
、政府機構、行政法人、社區或其他符合公益目的之機構或團體
，提供捌拾小時之義務勞務。
    事實及理由
一、本案經本院審理結果，認第一審判決認事用法及量刑均無不
    當，應予維持，並引用第一審判決書記載之事實、證據及理
    由(如附件)。
二、檢察官上訴意旨指摘原判決量刑過輕，為無理由，應予駁回
    。
三、被告陳柏成未曾因故意犯罪受有期徒刑以上刑之宣告，有臺
    灣高等法院被告全國前案紀錄表在卷可稽，其因一時失慮，
    偶罹刑典，且於本院審理中已與被害人家屬達成和解，賠償
    損害，被告經此偵審程序及刑之宣告後，應知警惕而無再犯
    之虞，本院認其所受之宣告刑以暫不執行為當，併予宣告緩
    刑三年及緩刑期間付保護管束，並應向指定之政府機關、政
    府機構、行政法人、社區或其他符合公益目的之機構或團體
    ，提供80小時之義務勞務，用啟自新。
四、據上論斷，應依刑事訴訟法第368 條、第373 條、第273 條
    之1 第1 項，刑法第74條第1 項第1 款、第2 項第5 款、第
    93條第1 項，判決如主文。
本案經檢察官莊榮松到庭執行職務。
中    華    民    國  100     年    10    月    20    日
                 刑事第九庭     審判長法  官  莊秋桃
                                      法  官  田平安
                                      法  官  范惠瑩
以上正本與原本無異。
如不服本判決，應於判決送達後10日內向本院提出上訴狀，其未
敘述理由者，並應於提出上訴狀後10日內向本院補提上訴理由狀
（應附繕本）。
中    華    民    國  100     年    10    月    20    日
                                  書  記  官  戴育婷
附錄本判決論罪之法條
刑法第276條
因過失致人於死者，處2 年以下有期徒刑、拘役或2 千元以下罰
金。
從事業務之人，因業務上之過失犯前項之罪者，處5 年以下有期
徒刑或拘役，得併科3 千元以下罰金。
臺灣高雄地方法院刑事判決          100年度審交訴字第111號
公  訴  人  臺灣高雄地方法院檢察署檢察官
被      告  陳柏成  男  36歲（民國○○年○○月○○日生）
                    身分證統一編號：Ｚ000000000號
                    住高雄市○○區○○街45號6樓
                    居臺南市○區○○路88巷58號
上列被告因業務過失致死案件，經檢察官提起公訴（97年度偵字
100 年度偵字第2008號），被告就被訴事實為有罪之陳述，本院
依簡式審判程序審理，判決如下：
    主  文
陳柏成犯業務過失致人於死罪，處有期徒刑壹年貳月。
    事  實
一、陳柏成考領有合格駕駛執照，受僱於「誼祥交通公司」以從
    事駕駛營業貨運曳引車為業，為從事業務之人。其於民國99
    年12月31日16時許，駕駛車號100 －ZG號營業曳引車，沿高
    雄市○○區○○路由東向西方向行駛，行經同市○○區○○
    路與大德一路口時，欲右轉至大德一路往北方向行駛時，本
    應注意車輛行駛時，駕駛人應注意車前狀況及兩車併行之間
    隔，隨時採取必要之安全措施，而依當時情形天候為晴、日
    間有自然光線、路面乾燥、無缺陷，道路無障礙物，視距良
    好，並無不能注意之情事，竟疏未保持兩車併行之間隔而貿
    然右轉，適有蘇○娟（86年生，年籍詳卷）騎乘腳踏車同向
    行駛至該路口，亦於該路口右轉大德一路，因閃避不及而遭
    陳柏成所駕駛上開曳引車之右前輪擦撞倒地，其身體、頭部
    及腳踏車均為該曳引車之右後輪嚴重滾碾，致受有頭部、胸
    腹及臀部等處挫傷併骨折併顱內及胸腹腔出血等傷害而當場
    死亡。陳柏成於肇事後，留在現場，在未被有偵查犯罪職權
    之公務員發覺前，向前往處理車禍之高雄市政府警察局交通
    警察大隊第五中隊岡山分隊警員許玉祺自首犯罪，坦承肇事
    而接受裁判。
二、案經高雄市政府警察局岡山分局報告臺灣高雄地方法院檢察
    署檢察官偵查起訴。
    理  由
一、本件被告陳柏成所犯刑法第276 條第2 項業務過失致死罪，
    係死刑、無期徒刑、最輕本刑為3 年以上有期徒刑以外之罪
    ，其於準備程序中就被訴事實為有罪之陳述，經法官告知簡
    式審判程序之旨，並聽取公訴人及被告之意見後，本院認宜
    進行簡式審判程序，依刑事訴訟法第273 條之1 之規定，裁
    定進行簡式審判程序，合先敘明。
二、上揭事實業據被告於本院審理時坦承不諱，核與證人即現場
    目擊者施語謙於警詢之證述內容、被害人家屬蘇勝仁、張錦
    玲之指訴內容均相符一致，復有高雄縣政府警察局岡山分局
    道路交通事故現場圖、調查報告表(一)、(二)、高雄縣立岡山醫
    院法醫參考病歷摘要表、相驗屍體證明書、臺灣高雄地方法
    院檢察署檢驗報告書各1 份、道路交通事故現場蒐證相片21
    張在卷可稽，足認被告之自白與事實相符，應堪採信。又被
    告駕駛營業曳引車應注意車前狀況及兩車併行之間隔，隨時
    採取必要之安全措施，事故發生當時亦無不能注意之情事，
    其竟疏未注意貿然右轉，進而肇致本件交通事故，使被害人
    蘇○娟受有頭部、胸腹及臀部等處挫傷併骨折併顱內及胸腹
    腔出血等傷害而當場死亡，是其過失行為與被害人死亡結果
    二者間具有相當因果關係。從而，本件事證明確，被告犯行
    堪以認定。
三、被告係以駕駛營業貨運曳引車為業，業據其供述在卷，是被
    告為從事駕駛業務之人。核被告所為，係犯刑法第276 條第
    2 項之業務過失致死罪。被告於肇事後停留現場，並向據報
    到場處理之員警坦承肇事犯罪一節，有高雄縣政府警察局道
    路交通事故肇事人自首情形紀錄表在卷可佐，是被告對於未
    經發覺之犯罪自首而接受裁判，應依刑法第62條前段規定，
    減輕其刑。爰審酌被告係從事業務之人，本應盡道路交通安
    全規則所規定之注意義務，竟疏未保持兩車併行之間隔而貿
    然右轉，而肇生事故，導致騎乘腳踏車之被害人蘇○娟當場
    死亡，使被害人之家屬受有莫大之精神上痛苦，且被告迄未
    能與被害人家屬達成和解或取得諒解，誠屬不該，惟念其犯
    後坦承犯行，態度良好，及被告之智識程度、生活狀況等一
    切情狀，量處如主文所示之刑。
據上論斷，應依刑事訴訟法第273 條之1 第1 項、第299 條第1
項前段，刑法第第276 條第2 項、第62條前段，刑法施行法第1
條之1 ，判決如主文。
本案經檢察官余彬誠到庭執行職務。
中    華    民    國  100     年    7     月    13    日
                     刑事第十庭  法  官   顏銀秋
以上正本證明與原本無異。
如不服本判決應於收受送達後10日內向本院提出上訴書狀，並應
敘述具體理由；如未敘述上訴理由者，應於上訴期間屆滿後20日
內向本院補提理由書（均須按他造當事人之人數附繕本）「切勿
逕送上級法院」。
中    華    民    國   100    年    7     月    13    日
                                 書記官   林豐富
附錄本判決論罪之法條
中華民國刑法第276條第2項（業務過失致死罪）
因過失致人於死者，處2 年以下有期徒刑、拘役或2 千元以下罰
金。
從事業務之人，因業務上之過失犯前項之罪者，處5 年以下有期
徒刑或拘役，得併科3 千元以下罰金。